臺灣基隆地方法院民事判決　九十三年度基簡字第七一號
　　原　　　告　華南商業銀行股份有限公司
　　法定代理人　乙○○
　　訴訟代理人　甲○○
　　　　　　　　丙○○
　　　　　　　　　　　　兼送.
　　被　　　告　丁○○　住基隆.
　　　　　　　　　　　　現所.
右當事人間請求清償債務事件，本院於中華民國九十三年二月十九日辯論終結，茲判
決如左：
    主      文
被告應給付原告新臺幣壹拾萬陸仟貳佰肆拾元及其中之新臺幣壹拾壹萬玖仟捌佰貳
拾元自民國九十二年九月九日起至清償日止按年息百分之一六．四二五計算之利息。
原告其餘之訴駁回。
訴訟費用新臺幣壹仟柒佰玖拾元由被告負擔。
本判決命被告給付部分得為假執行。
    事      實
甲、原告方面：
一、聲明：
    (一)被告應給付原告新臺幣（下同）十三萬六千二百四十元（含本金十一萬九千
        八百二十元及自民國九十一年十一月八日起至民國九十二年九月八日止已計
        提未收之利息一萬六千四百二十元），及以本金十三萬六千二百四十元整計
        算自民國（下同）九十二年九月九日起至清償日止按年息百分之一六．四二
        五計算之利息。
    (二)訴訟費用由被告負擔。
    (三)請准原告提供「八十四年度甲類第一期中央政府建設公債」為擔保，宣告假
        執行。
二、陳述：
    (一)被告前於九十年三月九日向原告申請核發信用卡乙張，並簽訂約定條款（即
        信用卡契約），依約被告即得於原告之特約商店刷卡簽帳消費，惟應於約定
        給付期限內給付各項帳款；如逾期未為給付，即應按年息百分之一六．四二
        五計付利息（契約第十五條），原告並得衡情暫時停止被告使用信用卡之權
        利，或終止契約或視為全部到期（契約第二十一條、第二十二條），此有信
        用卡申請書、約定條款（即華南商業銀行信用卡約定條款）可證。
    (二)詎被告於領取信用卡使用後，至九十二年九月八日止應給付原告十三萬六千
        二百四十元（實為至九十一年十一月七日止應付本金十一萬九千八百二十元
        ，自九十一年十一月八日起至九十二年九月八日止之利息一萬六千四百二十
        元，合計十三萬六千二百四十元）及自九十二年九月九日起至清償日止按年
        息百分之一六．四二五計算之利息，迭經原告催討，被告迄未清償，為此提
        起本件訴訟，請求判命被告如數給付。關於假執行之聲請，原告並願供擔保
        以代釋明之不足；又願供擔保之有價證券為「八十四年度甲類第一期中央政
        府建設公債」（即「中央政府建設公債八十四年度甲類第一期債票」）。
三、證據：提出下列文件為證。
    (一)被告於九十年二月六日書立之「華南銀行ＪＣＢ千禧龍金卡申請書」一件。
    (二)「華南銀行信用卡注意事項說明」一件。
    (三)被告於九十年二月九日書立之「華南商業銀行信用卡約定條款」一件。
    (四)電腦列印之帳單九張。
    (五)催繳信函一件。
乙、被告方面：
    被告經合法通知，未於言詞辯論期日到場，亦未提出書狀為任何聲明或陳述。
    理      由
一、本件被告未於言詞辯論期日到場，惟無民事訴訟法第三百八十六條所列之各種情
    形，爰准原告聲請，由其一造辯論而為判決，先予敘明。
二、原告主張：被告向其領取信用卡使用，迄至九十二年九月八日止應給付十三萬六
    千二百四十元及自九十二年九月九日起至清償日止按年息百分之一六．四二五計
    算之利息，迭催不付等事實，業據提出被告於九十年二月六日書立之「華南銀行
    ＪＣＢ千禧龍金卡申請書」一件、「華南銀行信用卡注意事項說明」一件、被告
    於九十年二月九日書立之「華南商業銀行信用卡約定條款」一件、電腦列印之帳
    單九張及催繳信函一件為證，經核與其所述相符，參以被告現已去向不明，期日
    通知書係以公示送達之方法為之，衡情應不可能向原告為清償等情，原告之主張
    自堪信為真實，亦即被告確有積欠原告信用卡消費款本息，至九十二年九月八日
    止為十三萬六千二百四十元（其中本金為十一萬九千八百二十元，其餘一萬六千
    四百二十元，為自九十一年十一月八日起至九十二年九月八日止已計提未收之利
    息）及自九十二年九月九日起至清償日止按年息百分之一六．四二五（即約定利
    率）計算之利息未付，依約應負清償之責。
三、被告既積欠原告信用卡消費款本息，至九十二年九月八日止為十三萬六千二百四
    十元（其中本金為十一萬九千八百二十元，其餘一萬六千四百二十元，為自九十
    一年十一月八日起至九十二年九月八日止已計提未收之利息）及自九十二年九月
    九日起至清償日止按年息百分之一六．四二五（即約定利率）計算之利息未付，
    依約應負清償之責，如前所述，從而原告依約（信用卡契約）訴請被告給付十三
    萬六千二百四十元及其中之十一萬九千八百二十元自九十二年九月九日起至清償
    日止按年息百分之一六．四二五計算之利息（如主文第一項所示），自屬正當，
    應予准許。至關於利息部分，兩造並無得將利息再依「約定利率」計算利息之約
    定（參見「華南商業銀行信用卡約定條款」第一條第六款及第十五條並其中所舉
    例之計算法），而本件原告請求之十三萬六千二百四十元，乃計至九十一年十一
    月七日止應付之本金十一萬九千八百二十元，與自九十一年十一月八日起至九十
    二年九月八日止按約定利率算得之利息一萬六千四百二十元，二者之和，為原告
    載明於「訴之聲明」欄，並有電腦列印之帳單附卷可稽，故原告依約僅得以十一
    萬九千八百二十元為本金，以計算自九十二年九月九日起至清償日止按約定利率
    即年息百分之一六．四二五計算之利息，其餘之一萬六千四百二十元，既為利息
    ，自不得再依「約定利率」計算利息。從而原告之請求，以主文第一項所示者為
    限，為有理由，應予准許，逾此部分之請求，為無依據，應不准許。
四、訴訟費用一千七百九十元，依民事訴訟法第七十九條規定，命由大部分敗訴之被
    告負擔，並確定其數額如主文第三項所示。
五、本件命被告給付部分（即被告敗訴部分），係「就民事訴訟法第四百二十七條第
    一項訴訟（關於財產權之訴訟，其標的之金額或價額在新臺幣五十萬元以下者）
    適用簡易程序所為被告敗訴之判決」，依民事訴訟法第三百八十九條第一項第三
    款規定，應依職權宣告假執行，爰依職權宣告之。
六、據上論結，本件原告之訴為一部分有理由，一部分無理由，依民事訴訟法第三百
    八十五條第一項前段、第七十九條、第三百八十九第一項第三款，判決如主文。
中　　　華　　　民　　　國　　九十三　　年　    三　    月　    四      日
                              基隆簡易庭法　    官  林  金  發
右為正本，係照原本作成。
如不服本判決，應於本判決送達後二十日內向本院提出上訴狀（並附繕本）及繳納上
訴裁判費，上訴於本院合議庭。
中　　　華　　　民　　　國　　九十三　　年　    三　    月　    四      日
                                        法院書記官  溫  麗  燕
